【裁判字號】    98,簡上,458
【裁判日期】    980831
【裁判案由】    傷害
【裁判全文】
臺灣板橋地方法院刑事判決             98年度簡上字第458號
上  訴  人
即  被  告  甲○○
上列上訴人因傷害案件，不服本院於民國98年3 月4 日所為之98
年度簡字第1196號第一審判決（聲請簡易判決處刑案號：98年度
偵字第2148號）提起上訴，本院管轄之第二審合議庭判決如下：
    主  文
上訴駁回。
    事實及理由
一、本案經本院審理結果，認第一審以上訴人即被告（下稱被告
    ）甲○○所為係犯刑法第277 條第1 項之傷害罪，判處拘役
    20日，並諭知易科罰金之折算標準為以新臺幣1,000 元折算
    1 日，其認事用法均無不當，量刑亦屬妥適，應予維持，並
    引用如附件第一審判決書記載之事實、證據及理由。
二、被告甲○○上訴意旨略以：伊只有用手推告訴人乙○○的脖
    子一下，怎麼會造成告訴人受傷？又怎麼會構成傷害罪？伊
    對於告訴人所稱受傷之情節感到懷疑云云。經查，被告於原
    審判決所認定之時間、地點，確有出拳推擊告訴人之左頸部
    ，致告訴人受有左頸部挫傷之傷害等事實，業據告訴人於警
    詢中指訴綦詳（見偵查卷第6 至第8 頁之調查筆錄。按告訴
    人此部分於警詢中之指訴，固屬被告以外之人於審判外之陳
    述，惟被告於本院審判程序中，已表示同意以告訴人警詢中
    之指訴作為證據【見本院98年5 月27日準備程序筆錄第2 頁
    】，本院審酌告訴人上開於警詢中所為指訴，依其陳述作成
    時之外部情況，並無該供述證據係違法取得或信用性明顯過
    低之情形，認為適當，依刑事訴訟法第159 條之5 第1 項規
    定，告訴人上開於警詢中之指訴，自有證據能力），並經告
    訴人於本院審理時到庭結證明確（見本院98年8 月12日審判
    筆錄第3 至第6 頁），復有告訴人所提出之衛生署樂生療養
    院診斷證明書1 紙在卷可稽（見偵查卷第9 頁）；觀諸該診
    斷證明書所載，告訴人係於案發當日之97年12月20日，即前
    往該醫院急診治療，經診斷所受傷勢為「左頸部挫傷」，亦
    核與告訴人所指訴及證述遭被告出拳推擊左頸部之情節相符
    ，且被告亦迭於偵查中檢察官訊問時及本院審理時，均自承
    確有出手推告訴人頸部等語（見偵查卷第15頁之訊問筆錄，
    本院98年5 月27日準備程序筆錄第2 頁、本院98年8 月12日
    審判筆錄第6 頁、第8 頁），足認告訴人當時確因被告出手
    推擊其頸部之行為，致受有左頸部挫傷之傷害，甚屬明確；
    被告辯稱其出手推告訴人頸部之行為，不會造成告訴人受傷
    ，對於告訴人所指受傷之情節感到懷疑云云，顯係就已明確
    之事實仍任意為爭執，自無足採。本件被告確有原審所認定
    之傷害犯行，事證明確；被告仍執前開辯詞提起本件上訴，
    為無理由，應予駁回。
據上論斷，應依刑事訴訟法第455 條之1 第1 項、第3 項、第36
8 條、第373 條，判決如主文。
本案經檢察官連思藩到庭執行職務。
中    華    民    國    98    年    8     月    31    日
                刑事第十四庭  審判長法  官  張江澤
                                    法  官  陳海寧
                                    法  官  劉景宜
不得上訴
上列正本證明與原本無異。
                                    書記官  謝秀青
中    華    民    國    98    年    9     月    21    日
附錄本案論罪科刑法條全文：
中華民國刑法第277條第1項
刑法第277條
（普通傷害罪）
傷害人之身體或健康者，處 3 年以下有期徒刑、拘役或 1 千元
以下罰金。
犯前項之罪因而致人於死者，處無期徒刑或 7 年以上有期徒刑；
致重傷者，處3年以上10年以下有期徒刑。


司法院資訊處製作；財團法人民間司法改革基金會備份。
